---
title: "simple case 3.31"
output:
  pdf_document:
    latex_engine: xelatex
    extra_dependencies:
      ctexcap: UTF8
---

```{r,message=FALSE}
setwd('/Users/quebec/Playground/ALSM/case')
#需要的包
pacman::p_boot()
pacman::p_load(MASS,car,lmtest,alr3,data.table,ramify)
```

```{r}
#载入数据
.data<-fread('./data/APPENC07.txt')
names(.data)<-c('id','price','feet','bedrooms','bathrooms','air','garage','pool','year','quality','style','lot','hignway')
set.seed(43)
rownames(.data)<-.data$id
.data$id<-NULL
.d<-.data[sample(1:nrow(.data),200)] #取price和feet
names(.d)[c(1,2)]<-c('y','x')
```
## EDA
```{r}
summary(.d[,1:2])
```

观察一下x的情况
```{r}
par(mfrow=c(2,2))
plot(density(.d$x))
boxplot(.d$x, horizontal = TRUE, xlab='finished square feet')
boxplot(.d$y, horizontal = TRUE, xlab='sales price')
```

x明显右偏，此外x与y都有离群值，但是y的离群值比x要多.
```{r}
with(.d,scatter.smooth(x,y,pch=19,ann=F))
title(main='scatter plot',xlab='finished square feet',ylab='sales price')
```

右下角的loess图，发现有线性关系，但略微有点曲线.此外看到megaphone shape，提示我们之后可能需要对Y做幂变换.

## 线性模型
### 变换前
```{r}
fit0<-lm(y~x,.d)
summary(fit0)
```

从p值来看，有明显的线性关系，但是$R^2$不算很大.

残差图：
```{r}
plot_resid<-function(fit) {
  par(mfrow = c(1, 2), pch = 19)

  plot(.d$x, resid(fit), xlab='finished square feet',ylab='sales price')
  title("Residual Plot against x")
  abline(0,0)
  
  #boxplot(resid(fit), horizontal = TRUE, xlab = "Residual")
  #title("(c) Box Plot")
  qqnorm(resid(fit), xlab = "Expected", ylab = "Residual", main = "")
  title("Normal Probability Plot")
  qqline(resid(fit))
}
plot_resid(fit0)
```

如我们在loess图中发现的，等方差假设并不成立，误差项正态性假设也不成立.

但是这些可能是受了模型不正确的影响，所以做一下差拟检验.
```{r}
ano0<-pureErrorAnova(fit0)
1-pf(ano0[3,3]/ano0[4,3],20,178)
```

模型表现不佳，考虑对y做幂变换.

```{r}
boxcox(fit0)
```

出于可解释性的考虑，选择对数变换.

### 对数变换
```{r}
# tmp <- boxcox(fit0,plotit = FALSE)
# lambda<-tmp$x[tmp$y==max(tmp$y)]
# .d$y.tran<-ifelse(lambda==0,ln(.d$y),.d$y^lambda)
.d$y.tran<-log(.d$y)
fit1<-lm(y.tran~x,.d)
summary(fit1)
```

$R^2$变化不大，略有提高.
```{r}
plot_resid(fit1)
```

可以看到不等方差的情况和非正态性的情况有明显改善，做一下检验.
```{r}
bptest(fit1,studentize = FALSE)
shapiro.test(resid(fit1))
durbinWatsonTest(fit1)
```

正态性和等方差一如既往地不成立.
差拟检验：
```{r}
ano1<-pureErrorAnova(fit1)
ano1[3,3]/ano1[4,3]
1-pf(ano1[3,3]/ano1[4,3],20,178)
```

p值显著提高，说明拟合得更好了.这符合预期，因为Box-Cox变换的让SSE最小

### 倒数变换
再换一种变换，对于megaphone pattern，一个常用的变换是1/Y
```{r}
.d$y.tran.1<-1/.d$y
fit2<-lm(y.tran.1~x,.d)
plot_resid(fit2)
```

看起来也不错.
```{r}
shapiro.test(resid(fit2))
bptest(fit2,studentize = FALSE)
```

正态性和等方差都满足，而且p值很大.

```{r}
ano2<-pureErrorAnova(fit2)
1-pf(ano2[3,3]/ano2[4,3],20,178)
```

差拟检验也没有问题.

### 对y做变换真的好？
但真正的残差结果却令人吃惊：
```{r}
sum( (1/predict(fit2)-.d$y)^2)
```

残差是非常大的，倒数变换之所以效果显得不错(差拟检验)，是因为y太大，1/y太小而造成的假象，这其中机器精度有很大影响，提示我们如果y很大，那么不要用倒数变换.对数变换也有类似地问题
对数变换：
```{r}
sum((exp(predict(fit1))-.d$y)^2)-sum((predict(fit0)-.d$y)^2)
sum((predict(fit0)-.d$y)^2)#与fit1作对比
```

原因就是ln和exp的放缩效果太明显了，模型掩盖了这些，但是真实的数据表现就很差了.
因此还是用不变形的模型.尽管幂变换可能使模型更接近假设，但是效果却不一定好.当y小的时候可能还不错，但y很大的时候，预测效果就很不理想了.

## 模型评价

### 预测能力
由于数据中没有对应的，所以找出最接近的作为参考
```{r}
query<-c(1100,4900)
predict(fit0,data.frame(x=query))
nearest<-function(tar) argmin(matrix(abs(.data$feet-tar)),F)
.data[sapply(query,nearest),]
```

我们发现，误差还是不小的.相对误差在x=1100的时候越为`r 2700/120000`，在4900时为`r (700000-545000)/700000`

### 优缺点
优点：SSE是比较小的，与对Y做变换比起来，OLS给出了不错的SSE.
缺点：不满足正态假设，所以做区间估计效力不大，特别对于预测更是如此.预测准确度也并不很高，受离群值影响明显.
